臺灣高雄地方法院刑事判決　　　　　　　　　　　　九十二年度訴字第二二五三號
　　公　訴　人　臺灣高雄地方法院檢察署檢察官
　　被　　　告　乙○○
　　指定辯護人　本院公設辯護人丙○○
右列被告因違反槍砲彈藥刀械管制條例案件，經檢察官提起公訴（九十二年度偵字第
一六八一六號），本院判決如左：
    主  文
乙○○未經許可，寄藏手槍，累犯，處有期徒刑伍年陸月，併科罰金新臺幣捌萬元，
罰金如易服勞役，以新臺幣玖佰元即銀元參佰元折算壹日。扣案之ＢＥＲＥＴＴＡ廠
制式半自動手槍壹枝（含彈匣壹個，槍枝管制編號0000000000號）、口徑
零點貳貳吋制式子彈參顆均沒收。又未經許可持有刀械，累犯，處有期徒刑參月，如
易科罰金，以參佰元折算壹日。扣案之手指虎壹把沒收。應執行有期徒刑伍年柒月，
併科罰金新台幣捌萬元，罰金如易服勞役，以新臺幣玖佰元即銀元參佰元折算壹日。
扣案之ＢＥＲＥＴＴＡ廠制式半自動手槍壹枝（含彈匣壹個，槍枝管制編號0000
000000號）、口徑零點貳貳吋制式子彈參顆、手指虎壹把均沒收。
    事  實
一、乙○○曾於民國八十年間因殺人未遂罪，經台灣高等法院高雄分院判處有期徒刑
    五年二月確定，並於九十二年二月二十六日假釋期滿未經撤銷，以已執行完畢論
    。其於八十二年十月間某日，高雄縣鳳山市○○路與青年路，受莊新長（已死亡
    ）之委託，代為保管具有殺傷力之ＢＥＲＥＴＴＡ廠制式半自動手槍一枝（含彈
    匣一個，槍枝管制編號0000000000號）、口徑零點二二吋制式子彈六
    顆（經送鑑定已試射三顆），並未經許可將上開槍彈寄藏在其位於高雄縣鳳山市
    縣○里○○路三五六巷一八號住處。復另行起意，於八十八年十月二十七日其父
    親陳正雄死亡後，見陳正雄遺有屬槍砲彈藥刀械管制條例中之管制刀械手指虎一
    把，即未經許可，無故持有，旋即放置於其有車牌號碼Ｅ五─八二九六號自小客
    車上，嗣於九十二年八月八日下午一時三十分許，為警據報持本院核發之搜索票
    ，在上開乙○○之住處及前開自小客車內當場查獲，並扣得ＢＥＲＥＴＴＡ廠制
    式半自動手槍一枝（含彈匣一個，槍枝管制編號0000000000號）、口
    徑零點二二吋制式子彈六顆、手指虎一把。
二、案經高雄市政府警察局鹽埕分局移送臺灣高雄地方法院檢察署檢察官偵查起訴。
    理  由
一、右揭事實，迭據被告乙○○於警訊、偵查中及本院審理時供承不諱（參見警卷第
    一至三頁，偵查卷第八頁反面，本院審理卷第五十頁），並有扣案ＢＥＲＥＴＴ
    Ａ廠制式半自動手槍一枝（含彈匣一個，槍枝管制編號0000000000號
    ）、口徑零點二二吋制式子彈六顆、手指虎一把；又扣案之手槍及子彈經送內政
    部警政署刑事警察局以性能檢驗法、試射法、顯微鏡比對法檢驗結果，送鑑手槍
    （槍枝管制編號0000000000號），認係ＢＥＲＥＴＴＡ廠半自動手槍
    製造之制式半自動手槍，機械性能良好，可擊發適用子彈，認具殺傷力；送鑑子
    彈六顆試射三顆認均係口徑零點二二吋制式子彈，均具有殺傷力，此有該局九十
    二年十月三日刑鑑字第○九二○一六四六八五號槍彈鑑驗書一份在卷可憑（見本
    院審理卷第三十九頁），該手指虎經本院鑑驗結果，認長約十公分、寬約五公分
    ，有單孔以便手指套入使用，符合查禁公告手指虎要件及圖例說明，認屬槍砲彈
    藥刀械管制條例中之管制刀械手指虎，有本院勘驗筆錄及照片二幀在卷可憑（參
    見本院第五十頁及警卷第十五頁），是被告自白顯與事實相符。本件事證明確，
    被告犯行洵堪認定。
二、按槍砲彈藥刀械管制條例雖係於九十年十一月十四日修正公布施行，而於同年月
    十六日生效，惟無故寄藏手槍及持有刀械為繼續犯，一經持有寄藏犯罪即告成立
    ，其嗣後之繼續持有、寄藏，乃犯罪行為之繼續，並非犯罪狀態之繼續，而刑法
    第二條所稱之行為後係指最後行為終了之後，被告既係於八十二年十月間某日自
    莊新長處受託寄藏而收受前開手槍及子彈，以及自八十八年十月二十七日起持有
    手指虎，而以持有、寄藏行為繼續至九十二年八月八日下午一時三十分許，揆諸
    上開說明，應無新舊法比較之問題，而應依九十年十一月十四日修正公布施行之
    現行法論處。次按槍砲彈藥刀械管制條例所謂之「寄藏」，係指受他人之委託代
    為保管，其保管之本身所為之「持有」，既係「寄藏」之當然結果，法律上自宜
    僅就「寄藏」行為為包括之評價，不應另就「持有」予以論罪。扣案ＢＥＲＥＴ
    ＴＡ廠制式半自動手槍一枝（含彈匣一個，槍枝管制編號0000000000
    號），係屬槍砲彈藥刀械管制條例第四條第一款之「手槍」；扣案具有殺傷力之
    子彈六顆，係屬同條例第四條第二款之「彈藥」；且非經中央主管機關許可，不
    得持有，同條例第五條定有明文。核被告受託代為保管寄藏前開制式手槍、子彈
    之行為，係犯槍砲彈藥刀械管制條例第七條第四項未經許可寄藏手槍罪及第十二
    條第四項未經許可寄藏子彈罪。被告同時寄藏制式手槍及制式子彈，所犯未經許
    可寄藏制式手槍罪及未經許可寄藏子彈罪二罪，係以一行為觸犯二構成要件不同
    之罪名，為想像競合犯，應依刑法第五十五條規定從一重之未經許可寄藏手槍罪
    處斷。公訴人認被告所為係犯同法條之持有槍彈罪，尚有未洽，惟起訴法條與本
    院論罪法條相同，無庸變更起訴法條，併此敘明。又被告非經許可持有屬於槍砲
    彈藥刀械管制條例中之管制刀械手指虎，核被告所為係犯槍砲彈藥刀械管制條例
    第十四條第三項未經許可持有刀械罪。被告所犯上開二罪，犯意各別，行為互異
    ，應予分論併罰。末查，被告曾於八十年間因殺人未遂罪，經台灣高等法院高雄
    分院判處有期徒刑五年二月確定，並於九十二年二月二十六日假釋期滿未經撤銷
    ，以已執行完畢論，有臺灣高雄地方法院檢察署刑案資料查註紀錄表及臺灣高等
    法院被告全國前案紀錄表各一份在卷可參，而寄藏槍彈及持有刀械之行為，屬於
    行為繼續之繼續犯，其寄藏槍彈及持有刀械之行為直至查獲為止，犯罪行為均在
    繼續中，其違法性及可罰性亦未終止，是其於有期徒刑之執行完畢後五年以內再
    犯本件法定刑為有期徒刑以上之罪，為累犯，應依刑法第四十七條之規定加重其
    刑（最高法院八十九年度台上字第三九二號判決參照）。爰審酌被告明知槍枝、
    刀械對社會之危害重大，為法律所嚴加取締，竟仍予以寄藏、持有，助長槍枝流
    動，其行為對社會安全威脅不輕，嚴重破壞社會秩序，惡性非輕，惟念其犯後坦
    承犯行，且尚未有持上開槍彈進而犯罪之行為等一切情狀，量處如主文所示之刑
    ，諭知罰金如易服勞役之折算標準，並定其應行執行刑，以資懲儆。另扣案之具
    殺傷力之ＢＥＲＥＴＴＡ廠制式半自動手槍一枝（含彈匣一個，槍枝管制編號0
    000000000號）、口徑零點二二吋制式子彈六顆、手指虎一把，均為違
    禁物，應依刑法第三十八條第一項第一款宣告沒收。至扣案之口徑零點二二吋制
    式子彈三顆經鑑定試射，業已擊發而不具殺傷力，非屬違禁物，故不另予宣告沒
    收，併此敘明。
據上論斷，應依刑事訴訟法第二百九十九條第一項前段，槍砲彈藥刀械管制條例第七
條第四項、第十二條第四項、第十四條第三項，刑法第十一條前段、第五十五條、第
四十七條、第五十一條第五款、第九款、第四十二條第二項、第三十八條第一項第一
款，罰金罰鍰提高標準條例第二條，現行法規所定貨幣單位折算新台幣條例第二條，
判決如主文。
本案經檢察官甲○○到庭執行職務。
中      華      民      國    九十三    年      一      月      六      日
                                    臺灣高雄地方法院刑事庭
                                        審判長法官  邱明弘
                                              法官  胡宜如
                                              法官  廖建瑜
右正本證明與原本無異。
如不服本判決，應於判決送達後十日內，向本院提出上訴狀。
                                            書記官  王翌翔
中      華      民      國    九十三    年      一      月      六      日
槍砲彈藥刀械管制條例第七條
未經許可，製造、販賣或運輸火砲、肩射武器、機關槍、衝鋒槍、卡柄槍
、自動步槍、普通步槍、馬槍、手槍或各類砲彈、炸彈、爆裂物者，處死
刑、無期徒刑或七年以上有期徒刑；處徒刑者，併科新台幣三千萬元以下
罰金。
未經許可，轉讓、出租或出借前項所列槍砲、彈藥者，處無期徒刑或五年
以上有期徒刑，併科新台幣一千萬元以下罰金。
意圖供自己或他人犯罪之用，而犯前二項之罪者，處死刑或無期徒刑；處
徒刑者，併科新台幣五千萬元以下罰金。
未經許可，持有、寄藏或意圖販賣而陳列第一項所列槍砲、彈藥者，處五
年以上有期徒刑，併科新台幣一千萬元以下罰金。
第一項至第三項之未遂犯罰之。
槍砲彈藥刀械管制條例第十二條
未經許可，製造、販賣或運輸子彈者，處一年以上七年以下有期徒刑，併
科新台幣五百萬元以下罰金。
未經許可，轉讓、出租或出借子彈者，處六月以上五年以下有期徒刑，併
科新台幣三百萬元以下罰金。
意圖供自己或他人犯罪之用，而犯前二項之罪者，處三年以上十年以下有
期徒刑，併科新台幣七百萬元以下罰金。
未經許可，持有、寄藏或意圖販賣而陳列子彈者，處五年以下有期徒刑，
併科新台幣三百萬元以下罰金。
第一項至第三項之未遂犯罰之。
槍砲彈藥刀械管制條例第十四條
未經許可，製造、販賣或運輸刀械者，處三年以下有期徒刑，併科新台幣
一百萬元以下罰金。
意圖供自己或他人犯罪之用，而犯前項之罪者，處六月以上五年以下有期
徒刑，併科新台幣三百萬元以下罰金。
未經許可，持有或意圖販賣而陳列刀械者，處一年以下有期徒刑、拘役或
新台幣五十萬元以下罰金。
第一項及第二項之未遂犯罰之。
